cs: Dům a zahrada > Potřeby pro domácnosti > Potřeby pro praní > Žehlicí prkna: Žehlicí prkna zavěsitelné přes dveře; Žehlicí prkna na rukávy
pt-PT: Casa e jardim > Artigos para o lar > Artigos de limpeza para lavar roupa > Tábuas de engomar: Tábuas de engomar para porta; Tábuas de engomar para mangas
th: บ้านและสวน > อุปกรณ์ใช้ในบ้าน > อุปกรณ์ซักผ้า > โต๊ะรีดผ้า: โต๊ะรีดผ้าแบบแขวนประตู; แผ่นรองรีดแขนเสื้อ
it: Casa e giardino > Forniture domestiche > Forniture lavanderia > Assi da stiro: assi da stiro sopra la porta; Assi da stiro per maniche
nl: Huis en tuin > Huishoudelijke benodigdheden > Wasbenodigdheden > Strijkplanken: Strijkplanken voor over de deur; Mouwstrijkplanken
lt-LT: Namai ir sodas > Namų apyvokos reikmenys > Skalbimo reikmenys > Lyginimo lentos: Ant durų kabinamos lyginimo lentos; Rankovių lyginimo lentos
pt-BR: Casa e jardim > Suprimentos domésticos > Suprimentos de lavandeira > Tábuas de passar roupa: Tábuas de passar para porta; Tábuas de passar para mangas
ko: 가정/원예 용품 > 생활용품 > 세탁용품 > 다리미판: 문걸이형 다리미판; 소매 다리미판
zh-CN: 家居与园艺 > 家居用品 > 洗衣用品 > 熨衣板: 门挂式熨衣板; 袖筒熨衣板
hr-HR: Dom i vrt > Potrepštine za kućanstvo > Potrepštine za pranje rublja > Daske za glačanje: Daske za glačanje iznad vrata; Daske za glačanje rukava
ro-RO: Casă și grădină > Produse de uz casnic > Produse pentru spălat rufe > Mese de călcat: Mese de călcat montate pe ușă; Mese de călcat pentru mâneci
sv: Hem och trädgård > Hushållsutrustning > Tvättutrustning > Strykbräden: Dörrhängda strykbrädor; Ärmstrykbrädor
tr: Ev ve Bahçe > Ev Sarf Malzemeleri > Çamaşırhane Sarf Malzemeleri > Ütü Masaları: Kapı Üstü Ütü Masaları; Kol Ütüleme Masaları
sk-SK: Dom a záhrada > Potreby pre domácnosť > Potreby pre údržbu bielizne > Žehliace dosky: Žehliace dosky zavesené na dverách; Rukávniky
en: Home & Garden > Household Supplies > Laundry Supplies > Ironing Boards: Over-the-Door Ironing Boards; Sleeve Ironing Boards
ja: ホーム・ガーデン > 日用品 > 洗濯用品 > アイロン台: ドア掛けアイロン台; 袖アイロン台
ru: Дом и сад > Хозяйственные товары > Товары для стирки, сушки и глажки > Гладильные доски: Гладильные доски, которые вешаются на дверь; Гладильные доски для рукавов
bg-BG: Дом и градина > Битови консумативи > Консумативи за пране > Дъски за гладене: Дъски за гладене над вратата; Дъски за гладене с ръкави
fr: Maison et jardin > Produits ménagers > Produits de blanchisserie > Planches à repasser: Tables à repasser à suspendre; Tables à repasser pour manches
vi: Nhà và vườn > Sản phẩm gia dụng > Sản phẩm giặt là > Bàn ủi: Cầu là treo cửa; Cầu là tay áo
nb: Hjem og hage > Husholdningsartikler > Vaskeprodukter > Strykebrett: Strykebrett over døren; Strykebrett for ermer
fi: Koti ja puutarha > Kotitaloustarvikkeet > Pyykinpesutarvikkeet > Silityslaudat: Oveen ripustettavat silityslaudat; Hihalaudat
el: Σπίτι & κήπος > Είδη οικιακής χρήσης > Είδη πλυντηρίου > Σιδερώστρες: Σιδερώστρες πόρτας; Σιδερώστρες μανικιών
pl: Dom i ogród > Artykuły gospodarstwa domowego > Artykuły do pralni > Deski do prasowania: Deski do prasowania zawieszane nad drzwiami; Deski do prasowania rękawów
zh-TW: 居家和庭園 > 居家生活用品 > 洗衣用品 > 燙衣板: 門後掛式燙衣板; 袖燙板
hu: Otthon és kert > Háztartási kellékek > Mosodai kellékek > Vasalódeszkák: Ajtóra akasztható vasalódeszkák; Ujjas vasalódeszkák
sl-SI: Dom in vrt > Gospodinjski pripomočki > Pripomočki za pranje perila > Likalne deske: Likalne deske za vrata; Likalne deske za rokave
de: Heim & Garten > Haushaltsbedarf > Wäschepflege > Bügelbretter: Bügelbretter zur Türmontage; Ärmelbügelbretter
da: Hjem og have > Husholdningsartikler > Vaskemidler > Strygebrætter: Strygebrætter over døren; Strygebrætter til ærmer
es: Casa y jardín > Productos del hogar > Productos para lavado de ropa > Tablas de planchar: Tablas de planchar de puerta; Tablas de planchar con manguero